【裁判字號】    92,簡上,82
【裁判日期】    921125
【裁判案由】    違反著作權法
【裁判全文】
臺灣新竹地方法院刑事判決                          九十二年度簡上字第八二號
    上  訴  人  臺灣新竹地方法院檢察署檢察官
    被      告  甲○○
右列上訴人因被告違反著作權法等案件，不服本院新竹簡易庭於中華民國九十二年八
月八日所為九十二年度竹簡字第三三六號第一審簡易判決（聲請案號：九十一年度調
偵字第一二七號）提起上訴，本院第二審合議庭判決如左：
    主  文
原判決撤銷。
甲○○連續以明知為侵害著作權之物而意圖營利而交付之方法侵害他人之著作權，處
有期徒刑月。如易科罰金，以佰元折算壹日。
扣案非法盜拷重製之「霹靂封靈島」ＶＣＤ光碟片拾片、ＶＨＳ錄影帶拾陸支均沒收
。
    事  實
一、甲○○係位於新竹市○○路五十號「東泰影視社」之實際負責人（甲○○之配偶
    劉永源為名義上之負責人），其明知由不詳之人持往店內兜售之「霹靂封靈島」
    ＶＣＤ光碟片、ＶＨＳ錄影帶均係擅自重製而屬侵害他人著作權之視聽著作（係
    中龍科技股份有限公司【下稱中龍公司】於民國九十年四月十五日自著作人─霹
    靂國際多媒體股份有限公司處取得臺澎金馬地區之發行、重製、出租、再轉讓等
    著作財產權），甲○○仍以每二片ＶＣＤ光碟片新臺幣（下同）五百元，每二片
    ＶＳＨ錄影帶三百元之代價購入，並基於意圖營利之概括犯意，自九十一年六月
    中旬起，以每二片ＶＣＤ光碟片或每二支ＶＳＨ錄影帶租金六十元之價格，連續
    多次出租交付予不特定之顧客牟利，嗣於九十一年八月五日下午四時五十分許，
    經警持搜索票在前址當場扣得前揭盜版ＶＣＤ光碟片十片及ＶＳＨ錄影帶十六支
    而查獲上情。
二、案經中龍公司訴由新竹市警察局移送臺灣新竹地方法院檢察署檢察官偵查聲請簡
    易判決處刑。
    理  由
一、本件被告所犯係死刑、無期徒刑、最輕本刑為三年以上有期徒刑以外之罪，其於
    審判程序中就被訴事實為有罪之陳述，經合議庭告知簡式審判程序之旨，並聽取
    公訴人、被告之意見後，本院認為適宜進行簡式審判程序，合先敘明。
二、訊據被告甲○○，對於右揭犯罪事實，業已於偵訊、原審調查及本院審理時坦承
    不諱（參偵查卷第三四頁、第三五頁、原審卷第十三頁及本院九十二年十一月十
    一日之審判筆錄），核與告訴人中龍公司之代理人李眷宗指訴之被害情節相符（
    參偵查卷第六頁），並有非法盜拷重製之「霹靂封靈島」ＶＣＤ光碟片十片及Ｖ
    ＳＨ錄影帶十六支扣案在卷可資佐證。此外，復有告訴人中龍公司所提出之授權
    書一份、智慧財產權證明書五份及切結書五份在卷可資佐證（參偵查卷第十頁至
    第二二頁），堪認被告甲○○之自白與事實相符，本件事證已臻明確，被告侵害
    他人著作財產權之犯行洵堪認定，應予依法論科。
三、查被告行為後，著作權法已於九十二年七月九日修正公布，同月十一日生效。關
    於販賣盜版光碟片之行為，修正後著作權法第九十二條第一項規定之法定本刑為
    「三年以下有期徒刑、拘役、或併科新臺幣七十五萬元以下罰金」，修正前著作
    權法第九十三條第三款規定之法定本刑為「二年以下有期徒刑，得併科新臺幣十
    萬元以下罰金」。比較新舊法，應適用有利於被告之行為時法。按明知為侵害著
    作權之物意圖營利而交付者，視為侵害著作權，行為時著作權法第八十七條第二
    款明文規定。被告以明知為侵害著作權之物，意圖營利而交付之方法侵害他人之
    著作權，核犯修正前著作權法第九十三條第三款之罪。其意圖散布而持有之低度
    行為為意圖營利而交付之高度行為所吸收，不另論罪。又其先後多次犯行，時間
    緊接，方法相同，觸犯構成要件相同之罪，係基於概括犯意而為，為連續犯，應
    以一罪論，並加重其刑。
四、綜據前述，本件被告甲○○之犯行，應屬事證明確，原判決就被告甲○○前揭犯
    行據以論科，實非無據；然本件被告行為後，著作權法有如前述之修正，原判決
    未及比較新舊法，而適用修正前之著作權法第八十七條第二款、第九十三條第三
    款之規定，顯有未洽，則原判決既有前開可議之處，自應由本院依法予以撤銷改
    判。
五、爰審酌被告出租盜版光碟及錄影帶之犯罪手法，嚴重影響著作權人之法益及政府
    形象，及本件查獲之數量、所得之利益、尚未能與告訴人達成和解暨犯後坦承犯
    行，極具悔意等一切情狀，量處如主文第二項所示之刑，並諭知易科罰金之折算
    標準，以資懲儆。末扣案之「霹靂封靈島」ＶＣＤ光碟片十片、ＶＳＨ錄影帶十
    六支，既為本件被告所有、供本案犯罪所用之物，爰依刑法第三十八條第一項第
    二款之規定予以宣告沒收。
據上論斷，應依刑事訴訟法第四百五十五條之一第一項、第三項、第三百六十九條第
一項、第三百六十四條、第二百七十三條之一第一項、第二百九十九條第一項、修正
前著作權法第九十三條第三款，刑法第二條第一項但書、第十一條前段、第五十六條
、第四十一條第一項、第三十八條第一項第二款，罰金罰鍰提高標準條例第二條，判
決如主文。
中      華        民      國      九十二    年     十一    月   二十五  日
                                        臺灣新竹地方法院刑事第一庭
                                          審判長法  官  賴 淑 敏
                                                法  官  黃 美 文
                                                法  官  彭 淑 苑
右正本證明與原本無異。
不得上訴。
                                                書記官   饒興蘭
中      華        民      國      九十二    年     十一    月   二十五  日
附錄：本案論罪科刑法條全文
著作權法第九十三條
有下列情形之一者，處二年以下有期徒刑，得併科新台幣十萬元以下罰金︰
一  侵害第十五條至第十七條規定之著作人格權者。
二  違反第七十條規定者。
三  以第八十七條各款方法之一侵害他人之著作權者。
著作權法第八十七條
有下列情形之一者，除本法另有規定外，視為侵害著作權或製版權︰
一  以侵害著作人名譽之方法利用其著作者。
二  明知為侵害著作權或製版權之物而散布或意圖散布而陳列或持有或意圖營利而交
    付者。
三  輸入未經著作財產權人或製版權人授權重製之重製物或製版物者。
四  未經著作財產權人同意而輸入著作原件或其重製物者。
五  明知係侵害電腦程式著作財產權之重製物而仍作為直接營利之使用者。


司法院資訊處製作；財團法人民間司法改革基金會備份。
